臺灣高等法院臺中分院刑事裁定　　　　　　　　　　九十一年度交抗字第九五號
　　抗　告　人
　　即受處分人　甲○○　男五十.
右抗告人因違反道路交通管理處罰條例案件，不服臺灣台中地方法院中華民國九十一
年十一月二十九日裁定（九十一年度交聲字第四四五號），提起抗告，本院裁定如左
：
    主      文
抗告駁回。
    理      由
一、本件抗告人即受處分人甲○○抗告意旨略以：抗告人於民國九十一年四月二十三
    日零時四十六分許，駕駛車號７Ｒ─７４０５號自小客車，在國道一號公路一九
    八公里南向處，為國道公路警察局第三警察隊臨檢稽查，抗告人吹了五次均未超
    過標準值，卻遭警員以抗告人當時酒精值經測試結果為酒精值零點三八毫克，超
    過標準值○˙一三毫克為由，據以誤開罰單，該舉發顯有違誤，是原裁定顯有未
    當，爰提起抗告，請求撤銷原裁定，更為適法之裁定云云。
二、按汽車駕駛人駕駛汽車經測試檢定有酒精濃度超過規定標準情形者，處新台幣一
    萬五千元以上六萬元以下罰鍰，並吊扣駕駛執照一年。道路交通管理處罰條例第
    三十五條定有明文。復依違反道路交通管理事件統一裁罰標準表規定，小型車駕
    駛人其吐氣所函酒精濃度超過每公升零點二五毫克以上未滿零點四毫克，並於應
    到案日期前到案者處罰鍰新台幣一萬九千五百元，並吊扣駕駛執照一年。
三、經查：（一）本件抗告人即受處分人甲○○於九十一年四月二十三日零時四十六
    分許，駕駛車號７Ｒ─７４０５號自小客車，在國道一號公路一九八公里南向處
    ，為國道公路警察局第三警察隊警員陳文龍臨檢時查獲，其飲酒後吐氣所含酒精
    成份為每公升０．三八毫克，超過法定之每公升０．二五毫克而予以掣單舉發，
    交通部公路總局台中區○○○○○道路交通管理處罰條例第三十五條第一項第一
    款及違反道路交通管理事件統一裁罰標準之規定，逕行裁處罰鍰一萬九千五百元
    ，及吊扣其駕駛執照一年，有內政部警政署國道公路警察局舉發違反道路交通管
    理件通知單、交通部公路總局台中區監理所裁決書各一件附卷可稽。另抗告人當
    日為警臨檢經測試其飲酒後吐氣所含酒精成份，確為每公升０．三八毫克及舉發
    經過情形，亦經證人即舉發警員陳文龍於原審調查時到庭證述：˙˙發現抗告人
    有酒意，先用酒測棒讓他吐氣，感應器有反應時才讓他下車，以酒測氣測定酒精
    值為○點三八毫克，超過標準值○點一三毫克，才當場舉發酒後駕車等語在卷（
    見原審卷第二十頁），並有內政部警政署公路警察局第三警察隊九十一年五月二
    十一日函在卷足憑。而衡諸證人陳文龍係執勤警員，其立場客觀中立，且其與抗
    告人素不相識，亦無宿怨，苟抗告人無該等違規情事，舉發員警當無設詞攀誣之
    理，是其所為之證言，應屬真實可信。（二）另按道路交通管理處罰條例第七條
    第一項之規定：「道路交通管理之稽查，違規之紀錄，由交通勤務警察，或依法
    令執行交通稽查任務之人員執行之」，是抗告人違規之事實，係由執行交通勤務
    之員警陳映瑋在現場當場取締，其並經原審法院依法傳訊而在庭結證在案，自難
    謂其取締之事實毫無憑證，否則所有由員警當場舉發之違規事件，豈非均得視為
    毫無憑據，則何有現場取締制度之必要。（三）再按交通警員掣單舉發違反道路
    交通管理處罰條例所列之違規事實，本質上為行政處分，係公務員基於職務上權
    力，依法就特定之具體事件所為具公法上效果之單方行政行為，基於公務員為公
    法上行為具有公信力之原則，該行政行為當可被推定為真正，其據以依法處分之
    事實認定，亦應為正確無誤。從而抗告人既未能提出具體證據以資證明本件執勤
    警員有誤開告發單之情事。（四）綜上所述，抗告人所辯稱：其吹了五次均未超
    過標準值，其未有任何違規情事，顯係遭警員無故舉發誤開罰單云云，應為卸責
    之詞，不足採信。從而原處分機關依首揭規定，裁處受處分人即抗告人罰鍰新台
    幣一萬九千五百元及吊扣其駕駛執照一年，於法並無不合。是原審以異議無理由
    而予駁回，經核並無不合。抗告人抗告意旨仍執前詞，指摘原裁定不當，並無理
    由，應予駁回。
四、據上論斷，應依道路交通案件處理辦法第二十六條、刑事訴訟法第四百十二條裁
    定如主文。
中      華      民      國　    九十一     年    十二     月   三十一 　日
                                臺灣高等法院臺中分院刑事第八庭
                                      審判長法  官  羅  得  村
                                            法　官　劉　榮　服
                                            法  官  黃  文  進
右正本證明與原本無異。
本件不得再抗告。
                                            書記官　許  麗  花
中      華      民      國      九十二  年      一      月      三      日
                                                                        Ａ
